# 油井所发生的费用如何进行账务处理？

提问人：lx1114264169 时间：2019-11-26 06:30:12
陈老师，请教如下问题：
① 客户是一家地热公司，需要打十口井，井的作用是打出水用于地热公司供暖；但是，其中有一口井打出了油，那么，这口油井所发生的费用如何处理？
② 地热公司用的过滤器是某大学的，但是现在地热公司的水质有问题，导致该大学提供的过滤器损坏，地热公司免费更换该过滤器发生的费用，如何处理？（损坏的过滤器、新更换的过滤器所有权都归于该大学）

回答人：chenyiwei
1 、首先要明确这口出油的井如何处理？能否出售给石油公司？后续是否还需要补打一口地热井，如需要，则补打地热井的支出如何承担？
2 、根据与该大学之间的协议约定处理，并考虑该过滤器此前的核算，是作为经营租赁租入资产，还是作为视同自有固定资产（融资租入）核算。

提问人：lx1114264169 时间：2019-11-26 06:30:12
老师，您好，关于问题做如下补充：
① 对于此口出油井，石油公司因其产量低，拒绝交易；后续需要补打一口井，支出由地热公司一并承担；
② 此前该过滤器的核算是作为视同自有固定资产（融资租入）核算，那么维修该过滤器发生的费用，如何进行处理呢?

回答人：chenyiwei
1 、这口井无法产生经济利益流入，相关的支出应直接报废计入损益。 2 、按照与自有固定资产的维修一样处理，相关支出直接费用化。